# Protokół z posiedzenia Zarządu Stowarzyszenia Code for Poznań w dniu 1 lipca 2021 r.

1 lipca 2021 r. odbyło się posiedzenie Zarządu Stowarzyszenia Code for Poznań.

W posiedzeniu uczestniczyli następujący członkowie Zarządu: 
* Jan Małecki
* Krzysztof Durczak
* Małgorzata Wojciechowska-Mieloch
* Paulina Tarnawska
* Tomasz Magulski

## Rozpoczęcie posiedzenia
Jan Małecki otworzył posiedzenie o godzinie 19:30 i rozpoczęto dyskusję.
Postanowiono że przewodniczyć posiedzeniu będzie Jan Małecki, a protokołować będzie Krzysztof Durczak.

## Porządek obrad
1. Dyskusja odnośnie konta bankowego Stowarzyszenia.
2. Dyskusja odnośnie przeniesienia rachunku AWS.
3. Dyskusja odnośnie opłat za grant AWS.
4. Dyskusja odnośnie poinformowania członków o wpłacie opłat.
5. Dyskusja odnośnie księgowości dla Stowarzyszenia.
6. Dyskusja odnośnie przeniesienia domen.
7. Dyskusja odnośnie kosztów rocznych Stowarzyszenia.
8. Dyskusja odnośnie Slack premium. 
9. Dyskusja odnośnie projektu dla Centrum Praw Kobiet.
10. Dyskusja odnośnie spotkań stacjonarnych.

## Przebieg obrad
1. Konto zostało założone przez Małgorzatę Wojciechowską-Mieloch oraz Paulinę Tarnawską - dysponentem został Krzysztof Durczak.
2 i 3. Potrzeba doprecyzować warunki licencji. Rachunek AWS zostanie przeniesiony w momencie gdy Stowarzyszenie będzie w stanie pokryć koszty grantu. Odpowiedzialnym za to zadanie będzie Tomasz Magulski.
4. Członkowie Stowarzyszenia zostaną powiadomieni na kanale #Stowarzyszenie. Zostaną również poinformowani o możliwości dokonania dotacji poza kwotą składki członkowskiej. Odpowiedzialną za to zadanie jest Paulina Tarnowska.
5. Podjęto decyzję o umówieniu spotkania z księgowym, z którym kontaktowano się już wcześniej. W trakcie spotkania należy dopytać księgowego o wzorzec zaświadczenia o dokonaniu dotacji. Za umówienie spotkania odpowiedzialny jest Krzysztof Durczak wraz z Małgorzatą Wojeciechowską Mieloch.
6. Domeny, obecnie utrzymywane przez Tomasza Magulskiego oraz Wojtka Patelkę zostaną przeniesione na rachunek Stowarzyszenia na warunkach analogicznych do pkt 4, acz w drugiej kolejności. Odpowiedzialnym za to zadanie jest Tomasz Magulski. 
7. Oszacowano roczne koszty funkcjonowania Stowarzyszenia. Minimalna potrzebna kwota wynosi ok. 2800 zł. Kwota umiarkowana wynosi 3800 zł. Kwota zapewniająca rezerwę finansową wynosi ok. 4200 zł. 
8. Na ten moment oceniono, że funkcje premium na platformie Slack nie są konieczne dla sprawnego funkcjonowania Stowarzyszenia. 
9. Podjęto decyzję o zorganizowaniu spotkania z Centrum Praw Kobiet celem ustalenia ich potrzeb odnośnie oprogramowania. Ze strony Stowarzyszenia odpowiedzialnym za spotkanie będzie Jan Małecki. Decyzja dotycząca rozpoczęcia nowego projektu i jego skali zostanie podjęta po spotkaniu.
10. Podjęto decyzję o próbie zorganizowania spotkania hacknightów w formie stacjonarnej. Odpowiedzialna jest Małgorzata Wojciechowska-Wieloch. 

## Zakończenie posiedzenia
Paulina Tarnawska zamknęła posiedzenia o godzinie 21:00.
